【裁判字號】    89,上訴,1829
【裁判日期】    890824
【裁判案由】    違反水利法等
【裁判全文】
臺灣高等法院臺中分院刑事判決                  八十九年度上訴字第一八二九號
    上  訴  人  臺灣苗栗地方法院檢察署檢察官
    上  訴  人
    即  被  告  甲○○
    選任辯護人  丙○○
    上  訴  人
    即  被  告  丁○○
    上  訴  人
    即  被  告  乙○○
右上訴人因被告等違反水利法等案件，不服臺灣苗栗地方法院八十八年度訴字第四三
號中華民國八十九年八月二十四日第一審判決（起訴案號：臺灣苗栗地方法院檢察署
八十七年度偵字第二七二二號、八十七年度偵字第五五四三號、八十七年度偵字第五
五四三號），提起上訴，本院判決如左：
    主  文
原判決撤銷。
甲○○、乙○○、丁○○共同連續違反禁止在行水區內擅採砂石，致生公共危險，甲○○處有期徒刑玖月，乙○○、丁○○均處有期徒刑柒月。
扣案之挖土機壹臺沒收之。
    事  實
一、甲○○明知大安溪已經臺灣省政府公告為砂石禁採區，為圖採取大安溪河川之土
    石販售牟利，竟雇用與之具有犯意聯絡之丁○○、乙○○，共同意圖為自己不法
    所有之概括犯意，由乙○○駕駛挖土機，丁○○駕駛車牌號碼ＲＱ－九六七號營
    業大貨車，由乙○○用怪手挖取河床之砂石給丁○○載運方式盜取砂石，自民國
    （以下同）八十七年六月五日起，在苗栗縣三義鄉○○○段第三六八─五五（所
    有權人中華民國、管理者財政部國有財產局）、三六八─一四九（特定農業區農
    牧用地、所有權人國有、管理者臺灣省政府民政廳地政局）、三六八─一五○（
    特定農業區農牧用地、所有權人國有、管理者臺灣省政府民政廳地政局）、三六
    八─一五六（特定農業區農牧用地、所有權人省有、管理者臺灣省政府地政處）
    地號之國有土地及同段三六八─一○八（特定農業區農牧用地、所有權人黃永枝
    ）、三六八─一○二（特定農業區農牧用地、所有權人詹源盛）、三六八─一五
    （特定農業區農牧用地、所有權人詹源盛）、三六八─一七○（特定農業區農牧
    用地、所有權人詹源盛）、三六八─一四（特定農業區農牧用地、所有權人詹源
    盛）、三六八─一三（特定農業區農牧用地、所有權人詹源盛）地號之私有土地
    ，即三義鄉鯉魚潭村大安溪河床矮山段河川行水區內，開挖面積為七九八平方公
    尺之河床便道後，在上開行水區內連續採取砂石，售予龍門砂石開發股份有限公
    司（下稱龍門砂石公司），經龍門砂石公司在丁○○所駕駛營業用大貨車過磅後
    給予過磅單，丁○○依照過磅單以每公噸新臺幣（以下同）七、八百元計算，迄
    至查獲時止，共已採取並運送六十一臺貨車之砂石前往龍門砂石公司，足以妨礙
    該行水區之水流，並於汛期使河川改道，及加劇河床沖刷，河床下降等現象，致
    生公共危險。嗣因乙○○、丁○○於同年月十八日晚上八時許，再度前往上開地
    點採取砂石，當場為臺灣省第三河川局承辦員察覺，遂於八十七年六月十九日凌
    晨零時三十分到現場埋伏，至同年月日凌晨一時三十分會同臺灣省政府警政廳、
    苗栗縣政府苗栗分局、鯉魚派出所員警黃嘉慶、賴光輝當場查獲一部怪手一部卡
    車，怪手司機乙○○正以怪手挖取砂石，倒在丁○○所駕駛營業大貨車有半臺砂
    石，並於丁○○所駕駛之車輛內查獲龍門砂石公司過磅單而查悉上情，並有另一
    部剛要進入載運之大卡車見有取締情形而逃逸。現場計被盜採長八十公尺、寬二
    十五公尺、高四公尺之長溝型八千立方公尺砂石。
二、案經苗栗縣警察局苗栗分局報請臺灣苗栗地方法院檢察署檢察官偵查起訴及彰化
    縣警察局二林分局報請臺灣彰化地方法院檢察署檢察官移送臺灣苗栗地方法院併
    案審理。
    理  由
一、訊據上訴人即被告（以下稱被告）乙○○、丁○○固不否認於上開河川地挖取砂
    石之情，惟均辯稱渠等係受被告甲○○雇用前往整地，當日甫開挖即遭查獲，並
    未將砂石載走，在警局之自白非自由意思陳述云云；被告甲○○則辯稱：伊係經
    核准後，始自為警查獲前約四、五日起，僱用乙○○、丁○○前往上開地點整地
    ，預備種植西瓜，但並未要求丁○○、乙○○將砂石載往龍門砂石公司云云。然
    查：
（一）被告乙○○、丁○○辯稱在警訊中筆錄伊說沒有盜採，但警員沒有改筆錄，非
      出於真正意思而陳述云云。經製作筆錄之警員黃嘉慶、賴光輝於八十八年十二
      月二十七日原審法院結證稱：「所製作筆錄內容實在，被告由省刑大及第三河
      川局查獲帶至我們分局，被告在自由意思下陳述，且有看過筆錄按指印，被告
      只說不知自己的行為犯下竊盜罪，沒有請我改筆錄，被告也沒有說過沒有盜採
      ，沒有叫被告到法庭再說，被告係看過筆錄即按指印。」是被告於警局之自白
      無證據足以證明係出於強暴、脅迫、利誘、詐欺、違法羈押或其他不正之方法
      ，本院復查無上開二證人與被告有挾怨報復之情形，是本院經調查核與事實相
      符，自得為證據，合先敘明。
（二）大安溪已經臺灣省政府八十六年十月八日公告為砂石禁採區，業據證人潘榮彰
      於警訊及偵查中證述綦詳，並有其所提出臺灣省政府八十六年十月八日八六府
      水政字第一七○八○二號公告附卷足憑，是目前在大安溪採取砂石為違法行為
      。按坐落苗栗縣三義鄉○○○段第三六八─五五號土地所有權人為中華民國、
      管理者財政部國有財產局；同地段三六八─一四九號土地為特定農業區農牧用
      地、所有權人國有、管理者臺灣省政府民政廳地政局；同地段三六八─一五○
      號為特定農業區農牧用地、所有權人國有、管理者臺灣省政府民政廳地政局；
      及同地段三六八─一五六號為特定農業區農牧用地、所有權人省有、管理者臺
      灣省政府地政處等地號土地為國有土地，亦據證人潘榮彰黃一中於警訊中及偵
      查中供述甚明，並有上開地段地號之土地謄本及土地複丈成果圖附卷可稽。又
      同段三六八─一○八（特定農業區農牧用地、所有權人黃永枝）、三六八─一
      ○二（特定農業區農牧用地、所有權人詹源盛）、三六八─一五（特定農業區
      農牧用地、所有權人詹源盛）、三六八─一七○（特定農業區農牧用地、所有
      權人詹源盛）、三六八─一四（特定農業區農牧用地、所有權人詹源盛）、三
      六八─一三（特定農業區農牧用地、所有權人詹源盛）地號之私有土地即三義
      鄉鯉魚潭村大安溪河床矮山段河川行水區內，亦有上開證人潘榮彰、黃一中於
      警訊中及偵查中之證詞可憑及上開地段地號之土地謄本及土地複丈成果圖附卷
      可稽。被告甲○○亦於原審法院審理中自承可區分國有土地及承租土地，並有
      指界，然其所開挖地區仍跨越國有土地及私有土地，如被告甲○○真正在整地
      何須如此開挖？
（三）被告甲○○自八十七年六月間某日起，在前開土地內意圖採取大安溪河川之土
      石販售牟利，雇用與之具有犯意聯絡之被告丁○○、乙○○，共同意圖為自己
      不法之所有，由被告乙○○駕駛挖土機，被告丁○○駕駛車牌號碼ＲＱ－九六
      七號營業大貨車，由被告乙○○用怪手挖取河床之砂石給被告丁○○載運方式
      盜取砂石，有臺灣省第三河川局王俊哲、潘榮彰及黃一中會同臺灣省政府警政
      聽刑事警察大隊朱仲文、萬正超與楊勝吉及苗栗縣政府苗栗分局鯉魚派出所黃
      嘉慶、賴光輝於八十七年六月十九日凌晨一時三十分在上開地點，當場見到被
      告乙○○駕駛挖土機挖土，倒在被告丁○○所駕卡車上，有河川巡查取締違法
      （規）案紀錄附卷可明。而被告丁○○於警訊中亦自白稱：「我於八十七年六
      月十八日二十時許即前往該大安溪河床盜採砂石，我們所挖取該砂石後由我駕
      駛大貨車載運到龍門砂石場內，至查獲時共載運六臺」（見八十七年度偵字第
      二七二二號卷第五頁以下）；被告乙○○亦自白稱：「我於八十七年六月十八
      日二十時許即前往該大安溪河床盜採砂石，我只有駕駛怪手，並不知道丁○○
      載往何處，由一名綽號『鬍鬚』叫我去。」等語。經核該自白事實與上開取締
      人員所述情節大致相符。經取締人員丈量上開土地被挖取長八十公尺、寬二十
      五公尺、高四公尺之長溝型共八千立方公尺，亦有違法（規）案紀錄記明在卷
      可憑。證人即龍門砂石場負責人劉獅福於偵查中結證稱：「八十七年六月開始
      （交易），當時他（指尚豐負責人甲○○）提出統一發票證明他的砂石是合法
      向他人買進」等語，可證被告甲○○自八十七年六月間即開始開採砂石。
（五）被告甲○○僱請被告乙○○及被告丁○○在苗栗縣三義鄉○○○段第三六八─
      五五等四筆地號國有土地及同段三六八─一○八等六筆地號私有土地，即三義
      鄉鯉魚潭村大安溪河床矮山段河川行水區內，開挖面積為七九八平方公尺之河
      床便道，繼之於同年月十五日起，在上開行水區內採取砂石，售予龍門砂石公
      司，有當晚查獲之過磅單十四紙附卷可明。該查獲之過磅單均載明：「龍門砂
      石開發股份有限公司」」「司機名稱：「丁○○」供應客戶：「林先生」、日
      期為八十七年六月十五日七張、日期為八十八年六月十八日九張、日期為八十
      七年六月十九日二張（見第二二七二號偵查卷第十二頁以下）。另在被告丁○○大貨車內查獲便條紙記載：「6.５溪底之龍門級配二臺、加柴油二千六百
      元」「6.８更換機油」、「6.溪底之龍門級配十六臺」、「6.溪底
      之龍門級配二十臺」、「6.溪底之龍門級配十二臺」、「6.龍門464-
      70,46330,47330,47030,47230,46130,45630,46230,48230,46830,46730」（上
      開數字與過磅單十八日、十九日所載運砂石之淨重量相符，見同上卷第二三頁
      ）等情，依該便條紙所載之數量統計，被告等自八十七年六月五日開始盜採迄
      遭查獲為止，共載送六十一臺之砂石前往龍門砂石場販售，可見被告丁○○自
      八十七年六月五日開始出入上開地點載運砂石，辯稱查獲當日係第一次前往載
      運，所載運係尚豐砂石場之砂石載往龍門砂石場云云，應與事實不符，尚難採
      信。又被告以過磅單司機簽名欄載有「上豐」字樣，欲證明所載運之砂石為「
      上豐」砂石場之砂石，並非盜採乙節。然查過磅單載明「上豐」，僅係表示載
      送之司機隸屬於「上豐」砂石場，尚不足以證明本件砂石是從「上豐」砂石場
      運往龍門砂石場。何況當日警方取締之時，被告丁○○之大貨車正由被告乙○○以挖土機挖取砂石供其載運，而另一部卡車見警方取締乃加速逃逸，有查獲
      當日河川局人員黃一中於八十八年十月十四日證詞可資為證。況且被告如從「
      上豐」砂石場載運砂石，何以於八十八年十一月一日原審法院審理中供稱不認
      識在「上豐」挖取土石的人？被告此部分所辯尚難置信。又被告丁○○辯稱從
      「上豐」砂石場至龍門砂石場要十幾分鐘，並以過磅單記載出入時間辯稱被告
      不可能從前揭時間地點至龍門砂石場來回載運砂石。然本院查被告丁○○並非
      自「上豐」砂石場載送砂石至龍門砂石場，已如上述，且被告丁○○於警訊時
      坦承渠等挖取砂石後，係由其載送至一公里旁之龍門砂石場等語，經核其每趟
      所需運送之時間甚短，自可於短時間內反覆運送。矧所查獲六月十五日之過磅
      單二紙，其上記載被告丁○○所駕駛大貨車出入場時間均為零點零分，單號一
      為63800，一為63100，空重一為48130，一為47430等情（見同上卷第十二頁）
      ，徵諸同一車輛不可能同時載運不同重量之砂石到龍門砂石場，可證該過磅單
      所載出入廠時間與實際出入廠時間不同，殊難以原審法院履勘前揭時地至龍門
      砂石場車程為八分鐘，以及憑藉過磅單所載運時間，以證明被告丁○○是從「
      上豐」砂石場載運砂石至龍門砂石場。
（六）被告乙○○辯稱係前往整地，並非竊取砂石云云。經查，被告乙○○於原審法
      院審理時供稱整地只需二、三天時間，且被告乙○○所提出其與被告甲○○於
      八十七年六月一日所簽訂之代工合約書，上面載明工作期限自八十七年六月一
      日至八十七年七月十五日，長達一個半月，有上開契約書附卷可證。被告乙○○整地之期間既可長達一個半月，而事實上整地又僅需二、三天，衡情被告乙○○等何須於凌晨時分工作，所辯顯與常情不符，礙難置信。被告乙○○於原
      審法院審理時稱合約書在其家中所簽，在原審法院最後審理時改稱在張明泉家
      中所寫，而張明泉雖為代工合約書之見證人，然於偵查中為何見證契約，卻陳
      稱不詳，是被告是否真因整地簽訂合約，亦令人起疑。況且龍門砂石場負責人
      劉獅福於偵查中證稱於八十七年六月間開始由被告丁○○載運砂石前往出售，
      與被告甲○○和被告乙○○於八十七年六月一日訂約整地時間恰巧相同，亦與
      被告丁○○便條紙所載出入大安溪底載運砂石日期相近，是被告等顯係藉整地
      之名，而行盜採砂石之實無疑。
（七）被告甲○○辯稱其係尚豐砂石場股東之一，委請被告丁○○所載運之砂石係從
      石豐實業有限公司所購買云云。然被告甲○○係尚豐股東，未見其提出證據說
      明，已難採信，而被告甲○○所提出之八十六年十二月二十日發票雖係石豐實
      業有限公司所開立，亦僅能證明石豐實業有限公司於八十六年十二月二十日出
      售原石天然級配給尚豐砂石場，無法證明被告丁○○查獲當日所載運砂石係從
      尚豐砂石場載運往龍門砂石場，更難說明被告丁○○何以在查獲地點時間出入
      正載運被告乙○○所挖取之砂石？而被告甲○○辯稱與不知情之吳永南、劉大
      維和詹源盛訂約租地種植西瓜，並提出土地租賃契約書為憑。然查該紙契約書
      係詹源盛與劉大維於八十六年九月十八日所定，兩年租金四百五十萬元，期限
      自八十六年五月十九日起至八十八（塗改為八十七年）年五月十七日，訂約當
      時付現金一百八十一萬元，餘款於八十七年三月底付清，有該紙契約書附於偵
      查卷第七十三頁可稽，依該契約約定被告甲○○如真租地種植西瓜，何以八十
      六年五月訂約，至八十七年六月一日起才請被告乙○○整地？則其種植西瓜之
      成本如何計算，實與一般社會租地馬上整地啟用之習慣不符，所辯亦難以採信
      。又被告甲○○所提出苗栗縣政府八七府建水字第八七○○○一二七三四號函
    ，欲說明在八十六年五月已委請地主詹源盛整地，無心盜取砂石云云。經查該
      函明確說明於河川區私有土地種植農作物可免經申請許可，惟不得有改變河相
      及土石採取行為，有該函覆卷可稽。然從查獲當日所拍攝之照片顯示，該地並
      非如被告林金安所言係將較凸之地整平，反係將地挖成凹地。又觀諸被告等所
      挖取土石之面積為長八十公尺、寬二十五公尺、高四公尺之長溝型體積共約八
      千立方公尺，所採取地段地號跨越犯罪事實所載私有土地及國有土地，如為整
      地何須超越挖取至國有土地及向下挖深達四公尺？又被告乙○○辯稱土地複丈
      成果圖所示地區並非全部為其所挖取云云，然依被告等上開開採之期間及數量
      觀之，被告乙○○等盜採之範圍非小，所辯無非避重就輕之詞，不足採信。
（八）被告甲○○於八十九年五月二十五日原審法院審理時辯稱：係僱請被告乙○○
      在租地中西瓜云云，然被告甲○○於八十六年五月已委請地主詹源盛整地，已
      如上述，則被告甲○○所供前後顯不一致；嗣於八十九年五月二十五日審理時
      並供稱向不知情之地主詹源添租地二甲七分期間二年二百五十萬元種植西瓜，
      在最後審理時改稱四百多萬元，而證人即地主詹源盛之兄詹源添於上開庭期結
      證：「從事村長一職，租地給劉大維、吳永南、甲○○，二甲七分地租約四百
      多萬元。」等情，與被告甲○○所述租地、租金說法已有差異。矧經原審法院
      向苗栗縣三義鄉農會函查西瓜產量及市價，經該鄉回答苗栗縣三義鄉非西瓜產
      區，且生產量牽涉氣候、施肥及管理：：：等因素，產量有差異，故無法提供
      所需資料，惟正常一甲地約可收成三千公斤，市場價格每公斤約十至十二元，
      有該農會八十九年六月二十日三香鄉農第○九○號函附卷可稽，而同樣問題經
      函請苗栗縣三義鄉公所查覆，該所回答依據農情調查資料每公頃產量約一萬公
      斤，亦有該鄉八十九年六月二十二日八九義鄉建字第五二三二號函附卷可明。
      而被告復供稱不親自種植西瓜欲僱請他人種植西瓜，是此推算，被告種植西瓜
      所獲利潤與所支付租地租金及整地費用不成比例，是其所辯種植西瓜利潤一甲
      地一百多萬元，實難採信。
（九）按水利法第九十二條之一第一項所謂「致生公共危險」，固以實際上須有具體
      危險之發生為要件，而屬具體的危險犯，然其具體危險之存否，仍應依社會一
      般之觀念，客觀的予以判定。即依其妨礙水流之具體情況，視其一般上是否有
      使流水改道，浸蝕護岸，而影響附近住家安全之虞，以決定其危險之有無，非
      必已使堤岸潰缺，人、畜、房屋淹沒，始得謂其危險已發生，有最高法院七十
      四年臺上字第三九五八號判例可資參照。本案被告開挖之砂石場位於行水區內
      ，依原審法院履勘現場所示大安溪河床疏浚區至被告開挖現場邊緣約六十公尺
      ，由河堤至疏浚區距離約二百公尺，河堤至被告開挖處約八十公尺。此有該院
      八十八年十一月十九日勘驗筆錄在卷可憑。而本案檢察官於八十七年八月十三
      日下午至現場勘驗載明：「大安溪堤防外道路至現場已遭開挖寬約十餘公尺，
      據甲○○稱：『係為整地，自闢道路。』現場經第三河川局人員指認查獲時開
      採地點前有一堆為當日裝載於砂石車之砂石，開採現場及道路位於大安溪河床
      堤防外側，潘榮彰稱屬河川地，開採現場後方有豎紅旗一面，據甲○○稱是地
      主告知土地界線。」等情，有勘驗筆錄附於上開偵查卷第六三頁可查。且經濟
      部水利處第三河川局亦指稱本案盜採地點係位於前省府核定公告之大安溪河床
      矮山段行水區域線內，並稱河床不當挖取所造成的坑洞容易造成流向改變，水
  流改道及加劇河床沖刷，河床下降等現象，另河床面下降的結果，促使河川之
      公共工程（例如橋墩、堤防、取水口、管線等）構造物高度相對提高，基礎安
      全度降低，整個構造物之危險性因而提高，安全將受威脅，嚴重者易生公共危
      險，此有該局經（八九）水利三管字第八九五○○八一二八號函可稽，本院斟
      酌被告等開挖河道之面積長八十公尺、寬二十五公尺、高四公尺，體積共約八
      千立方公尺，範圍大又深，應認被告開挖地點，足以妨礙該行水區之水流，並
      於汛期使河川改道，及加劇河床沖刷，河床下降等現象，危害附近住戶之生命
      及財產安全，致生公共危險。縱上所述，被告三人罪證明確，應予論科。
二、核被告甲○○、丁○○、乙○○所為，均係違反水利法第七十八條第一項第一款
    、第三款主管機關為保護水道，應禁止在行水區內堆置挖取足以妨礙水流之行為
    及擅採砂石之規定，致生公共危險，應依同法第九十二條之一第一項後段論科。
    公訴人另指被告甲○○、丁○○、乙○○所為另犯刑法第三百二十條第一項之竊
    盜罪云云。但按水利法第九十二條之一第一項後段為刑法第三百二十條第一項之
    特別規定，依特別法優於普通法之法律競合關係，應依水利法第九十二條之一第
    一項之規定論處，最高法院八十六年臺上字第三一三五號著有判決可資參照，則
    公訴人認此部份另構成刑法第三百二十條第一項之竊盜罪，兩罪之間，有方法結
    果之牽連關係，依刑法第五十五條之規定從一重處斷之見解，容有誤會，附此敘
    明。被告甲○○、丁○○、乙○○就上開違反水利法犯行，有犯意聯絡及行為分
    擔，為共同正犯。被告三人先後多次犯行，時間緊接，方法相同，觸犯構成要件
    相同之罪，顯係基於概括犯意為之，為連續犯，依刑法第五十六條之規定，以一
    罪論，並加重其刑。原審法院予以論罪科刑，固非無見，惟查（一）原判決未明
    白認定被告等犯罪之時間係自八十七年六月五日起，且認為被告等僅採取七臺貨
    車之砂石，亦與事實不符。（二）原判決既認定被告等係連續犯，惟於事實欄又
    記載：嗣因乙○○、丁○○於同年月十八日晚上八時許，甲○○綽號「鬍鬚」另
    行基於採砂石之犯意，僱請與有犯意聯絡之乙○○至上開地點盜取砂石，再度前
    往上開地點採取砂石云云，似又認定被告等後一行為非連續犯，有事實與理由不
    相一致之矛盾。（三）被告等開挖河道之面積長八十公尺、寬二十五公尺、高四
公尺，體積共約八千立方公尺，範圍大又深，足以妨礙該行水區之水流，並於汛
    期使河川改道，及加劇河床沖刷，河床下降等現象，危害附近住戶之生命及財產
    安全，致生公共危險，已如上述，故被告等犯罪所生之損害不可謂不大。且被告
    等於犯罪後，一再飾詞狡辯，毫無悛悔之意，原審予以宣告緩刑，難謂適當。被
    告等上訴意旨，仍執陳詞否認犯罪，空言指摘原判決不當，固無可取，惟檢察官
    上訴意旨略以原審量刑過輕，復予宣告緩刑，尚有未當等語，指摘原判決不當，
    則非無理由，且原判決並有前述可議之處，自屬無可維持，應由本院撤銷改判。
    爰審酌被告之品行、犯罪動機、目的、手段、對行水區之所生之公共危險程度、
    犯後一再飾詞狡辯，毫無悛悔之意，態度不佳等一切情狀，分別量處如主文第二
    項所示之刑以資懲儆。。扣案之挖土機一臺為被告等供犯罪所用之物，且為被告
    乙○○所有，業據其於警訊中供明，應依法沒收之。至於卡車一臺雖為被告丁○○等供犯罪所用之物，然並非被告等所有，自不得諭知沒收，附此敘明。
三、另臺灣彰化地方法院檢察署移送原審法院併案意旨略以：被告李國睛（業經臺灣
    彰化地方法院檢察署檢察官以八十八年度偵字第六五四六號處分不起訴）在彰化
    縣大城鄉○○○○○段下山腳段提防四公尺處經營勝弘砂石場，僱用被告乙○○
    、曾聰仁、劉泰熙、王文聰（上開三人業經檢察官處分不起訴）分別操作挖土機
    、堆土雞，盜採砂石，於八十八年六月十六日十一時十分，經警當場查獲，因認
    被告乙○○涉嫌竊盜罪嫌云云。查被告乙○○否認上開事實，並陳稱係誤會所致
    等語，且上開事實經臺灣彰化地方法院檢察署檢察官以證據不足將上開共犯處分
    不起訴在案，亦有該不起訴處分書附卷可資為憑，本院復查無其他積極證據足以
    證明被告乙○○有上開犯行，原應為無罪之諭知，惟併案意旨認此部分與前開有
    罪部分有連續犯之一罪關係，爰不另為無罪之諭知，附此說明。
四、據上論結，應依刑事訴訟法第三百六十九條第一項前段、第三百六十四條、第二
    百九十九條第一項前段，水利法第九十二條之一第一項後段，刑法第十一條前段
    、第二十八條、第五十六條、第三十八條第一項第二款，判決如主文。
本案經檢察官戊○○到庭執行職務。
中      華      民      國    八十九     年     十二    月      十九    日
                                臺灣高等法院臺中分院刑事第十庭
                                審判長法  官  林  照  明
                                            法  官  李  寶  堂
                                            法  官  蕭  廣  政
右正本證明與原本無異。
如不服本判決應於收受送達後十日內向本院提出上訴書狀，其未敘述上訴之理由者並
得於提起上訴後十日內向本院補提理由書（均須按他造當事人之人數附繕本）。
                                            書記官  黃  禎  祥
中      華      民      國    八十九     年     十二    月    二十二    日
附錄本案論罪科刑主要法條：
水利法第九十二條之一第一項：違反第七十八條第一項各款情形之一者，除通知限期
回復原狀、清除廢止違禁設施外，處六千元以上三萬元以下罰鍰；因而損害他人權益
者，處三年以下有期徒刑、拘役或科或併科四千元以上二萬元以下罰金；致生公共危
險者，處五年以下有期徒刑，得併科六千元以上三萬元以下罰金。
                                                                        Ｃ


司法院資訊處製作；財團法人民間司法改革基金會備份。
